臺灣苗栗地方法院刑事判決　　　　　　　96年度易緝字第11號
公　訴　人　臺灣苗栗地方法院檢察署檢察官
被　　　告　戊○○
　　　　　　　　　　另案於臺灣臺中監獄苗栗分監執行中
上列被告因竊盜案件，經檢察官提起公訴（95年度偵字第3367號
、第3978號、第4313號），本院判決如下：
    主  文
戊○○連續竊盜，累犯，處有期徒刑壹年；又竊盜，累犯，處有
期徒刑柒月，應執行有期徒刑壹年陸月。
　　事  實
一、戊○○曾於民國93年間，分別因竊盜、贓物及違反毒品危害
    防制條例案件，先後經本院判決處有期徒刑5 月、4 月、6
    月確定，嗣經定應執行刑為有期徒刑1 年2 月，甫於94 年
    10月1 日執行完畢（構成累犯），詎其猶不知悔改：
（一）基於意圖為自己不法所有之概括犯意，於下列時、地，連
      續竊取乙○○等人之財物。
   1、先於95年3 月30日中午12時許，在苗栗縣苗栗市冠陽游泳
      池旁，見乙○○所有車號5301-HB 號自小客車停放路旁，
      即持石頭1 個，敲破該自用小客車車窗後（毀損部分未據
      告訴），侵入車內竊取乙○○所有、置放於車內之公事包
      1 個（內有皮夾1 只、新臺幣3500元、雞血石印章1 枚及
      賣車型錄1 本），得手後據為己有。
   2、復於95年6 月21日上午10時許，在苗栗縣銅鑼鄉火車站前
      ，見丙○○所有車號FCE-342 號機車停放該處，置物箱並
      未上鎖，即打開置物箱，取得該機車之鑰匙後，以持鑰匙
      發動機車之方式，連續竊取該機車，得手後據為己有，並
      供己代步使用。
   3、再於95年6 月21日晚間11時許，在苗栗縣苗栗市○○路水
      源20- 6 號後方路旁，見丁○○所有車號MG-4295 號自小
      貨車（內有竹編籐製品1 批）停放路旁，車門並未上鎖，
      即以持前開竊取所得車號FCE-342 號機車鑰匙發動自用小
      貨車之方式，連續竊取該自小貨車，得手後據為己有，並
      將車內之竹編藤製品1 批寄放在不知情之吳東源位於苗栗
      縣銅鑼鄉朝陽村朝西52號住處後，將該自小貨車供己代步
      使用。
（二）另基於意圖為自己不法所有之犯意，於95年7 月21日上午
      7 時許前不詳之某日晚間，在苗栗縣後龍鎮○○路16號前
      ，見甲○○所有車號ILF -888號機車停放路邊，即以持自
      備鑰匙發動機車之方式，竊取該機車，得手後據為己有，
      並供己代步使用。
（三）嗣於95年8 月1 日，警員持搜索票前往戊○○位於苗栗縣
      銅鑼鄉銅鑼村16鄰西田洋9 號住處，搜得乙○○所有之公
      事包1 個（內有賣車型錄1 本），並經戊○○向員警坦承
      竊取車號ILF-888號機車情事，因而查獲上情。
二、案經苗栗縣警察局移送及苗栗縣警察局苗栗分局報請臺灣苗
    栗地方法院檢察署檢察官偵查起訴。
    理  由
一、本件被告戊○○於本院審理時坦承上述竊盜犯行，核與證人
    劉能華於本院審理時結證之情節相符，復與被害人乙○○、
    丙○○、丁○○及甲○○等人指述之失竊情節相合，又有苗
    栗縣警察局刑警隊搜索筆錄及扣押物品目錄表各1 份、贓物
    認領保管單4 紙、車輛車牌失竊作業查獲車輛認可資料表、
    苗栗縣警察局車輛協尋受理報案單暨車輛尋獲證明單各2 紙
    、車輛竊盜資料個別查詢報表- 查詢車輛認可資料表1 紙在
    卷可佐，足見被告之自白與犯罪事實相符，其上述竊盜犯行
    ，洵堪認定。
三、按刑法第321 條第1 項第3 款攜帶兇器竊盜罪，所稱之兇器
    ，乃依一般社會觀念足以對人之生命、身體、安全構成威脅
    ，而具有危險性之「器械」而言，而磚塊、石頭乃自然界之
    物質，尚難謂為通常之「器械」，從而持磚塊、石頭砸毀他
    人車窗竊盜部分，尚難論以攜帶兇器竊盜罪（最高法院92年
    度臺非字第38號判決要旨參照）。是被告戊○○持石頭敲破
    乙○○所有之上述自用小客車車窗，竊取公事包1 個之行為
    ，係犯刑法第320 條第1 項之普通竊盜罪。核被告戊○○所
    為，均係犯刑法第320 條第1 項之普通竊盜罪【犯罪事實欄
    一（一）1 至3 ，及犯罪事實欄（二）】。是公訴人認為被
    告戊○○就竊取乙○○公事包部分之犯行【即犯罪事實欄一
    （一）1 部分】，係犯刑法第321 條第1 項第3 款之攜帶兇
    器竊盜罪，容有未洽，但起訴之社會基本事實同一，爰依刑
    事訴訟法第300 條之規定，應變更起訴法條，論以刑法第32
    0 條第1 項之普通竊盜罪，附此敘明。又被告戊○○所為罪
    事實欄一（一）1 至3 部分之竊盜犯行，均時間緊接，且手
    法相同，所犯均係構成要件相同之罪名，顯係基於概括犯意
    而反覆為之，均應為刑法修正前第56條所規定之連續犯【被
    告於行為後，刑法第56條連續犯之規定，業於94年2 月2 日
    修正公布刪除，並於95年7 月1 日施行，則被告之犯行，因
    行為後新法業已刪除連續犯之規定，此刪除雖非犯罪構成要
    件之變更，但顯已影響行為人刑罰之法律效果，自屬法律有
    變更，依新法第2 條第1 項規定，比較新、舊法結果，仍應
    適用較有利於被告之行為時法律即舊法論以連續犯（最高法
    院95年第8 次刑事庭會議決議參照）】，應依修正前刑法第
    56條規定論以1 個竊盜罪，並加重其刑。被告所犯上開2 罪
    ，犯意各別，應分論併罰。又查被告戊○○曾於93年間，分
    別因竊盜、贓物及違反毒品危害防制條例案件，先後經本院
    判決處有期徒刑5 月、4 月、6 月確定，嗣經定應執行刑為
    有期徒刑1 年2 月，甫於94年10月1 日執行完畢，此有臺灣
    高等法院被告前案記錄表在卷可憑。其受有期徒刑執行完畢
    ，5 年內「故意」再犯本件有期徒刑以上之罪，均應依修正
    後刑法第47條第1 項規定，論以累犯，並就修正前刑法之連
    續竊盜部分【即犯事實欄一（一）1 至3 部分】遞加重其刑
    ，修正後刑法之竊盜部分【即犯事實欄一（二）部分】加重
    其刑【被告為犯罪事實欄一（一）1 至3 部分所示之連續竊
    盜犯行後，刑法第47條累犯之規定雖有修正，但不論依修正
    前刑法第47條或修正後刑法第47條第1 項之規定，均構成累
    犯，毋庸依刑法第2 條第1 項之規定，為新舊法比較，而應
    依一般法律適用原則，適用裁判時刑法第47條第1 項之規定
    ，論以累犯（參照最高法院95年11月7 日第21次刑事庭會議
    決議及95年度台上字第7241號判決意旨）；其就犯罪事實欄
    （二）部分之竊盜犯行，亦應依修正後刑法第47條第1 項之
    規定論以累犯，附此敘明】。被告所犯上開二罪，犯意各別
    ，應分論併罰。爰審酌被告正值青壯年，於上述竊盜案件執
    行完畢後，再度竊盜，不思以正當方法獲取金錢、財物，為
    貪圖私利，竊取被害人乙○○等人之財物，缺乏尊重他人財
    產權之觀念，且造成被害人財產上之損失，實不足取。又斟
    酌被告犯罪之動機、目的、手段、被害人所受之損害，暨考
    量其於本院審理時認坦認犯行，犯後態度尚佳等一切情狀，
    分別量處如主文所示之刑，並定其應執行刑【刑法於94年2
    月2 日修正公布，並於95年7 月1 日施行，修正前刑法第51
    條規定：「數罪併罰，分別宣告其罪之刑，依左列各款定其
    應執行者：」其中第5 款規定：「宣告多數有期徒刑者，於
    各刑中之最長期以上，各刑合併之刑期以下，定其刑期。但
    不得逾20年。」，修正後刑法第51條第5 款規定：「宣告多
    數有期徒刑者，於各刑中之最長期以上，各刑合併之刑期以
    下，定其刑期。但不得逾30年。」，是依刑法第51條第5 款
    定應執行刑時，如裁判確定前犯數罪，其中一罪在新法施行
    前者，即應依刑法第2 條第1 項為新、舊法之比較（最高法
    院95年5 月23日第8 次刑事庭會議決議第5 點第1 項參照）
    ，經比較結果，修正前刑法較有利於行為人，依刑法第2 條
    第1 項前段之規定，仍應依修正前刑法，定其應執行之刑。
    】。
據上論斷，應依刑事訴訟法第299 條第1 項前段、第300 條，修
正前刑法第2 條第1 項、修正前刑法第56條、刑法第320 條第1
項、刑法第47條第1 項、修正前刑法第51條第5 款，刑法施行法
第1 條之1 ，判決如主文。
本案經檢察官魏宏安到庭執行職務。
中　　華　　民　　國　　96　　年　　7 　　月　　13　　日
                  刑事第三庭  審判長法　官　柳章峰
                                    法　官　吳國聖
                                    法  官  呂曾達
以上正本證明與原本無異。
如不服本判決，應於判決送達後10日內向本院提出上訴狀（應抄
附繕本）。告訴人或被害人如對於本判決不服者，應具備理由請
求檢察官上訴，其上訴期間之計算係以檢察官收受判決正本之日
期為準。
                                    書記官  許千士
中　　華　　民　　國　　96　　年　　7 　　月　　13　　日
如不服本判決應於送達後10日內向本院提出上訴狀。
附錄論罪科刑實體法條文：
刑法第320條第1項。
中華民國刑法第320條
（普通竊盜罪、竊佔罪）
意圖為自己或第三人不法之所有，而竊取他人之動產者，為竊盜
罪，處 5 年以下有期徒刑、拘役或 5 百元以下罰金。
意圖為自己或第三人不法之利益，而竊佔他人之不動產者，依前
項之規定處斷。
前二項之未遂犯罰之。
